臺灣新竹地方法院刑事裁定
111年度聲字第697號
聲  請  人
即  被  告  劉秉豐

                    籍設新竹市○○區○○街000號0樓（新竹○○○○○○○○）


上列聲請人即被告因竊盜案件（本院110年度易字第843號），聲
請具保停止羈押，本院裁定如下：
    主  文
聲請駁回。
    理  由
一、聲請意旨略以：被告劉秉豐全部坦承犯行，清楚交代涉案情
    節，深感悔悟；被告雖經通緝到案，皆因工作所致，實非被
    告無故不聽傳喚，現被告已有固定工作場所，當不致重蹈覆
    轍；被告所犯罪行並非重大至極，尚有可憫之處，請讓被告
    服刑前努力工作賺錢賺取服刑所需，並賠償受害者彌補過錯
    ，聲請准予具保停止羈押等語。
二、查被告因竊盜案件，經檢察官向本院提起公訴，嗣因被告經
    本院通緝，於民國111年6月12日緝獲到案，本院於同日訊問
    被告後，認被告犯罪嫌疑重大，且經通緝到案，前有多筆通
    緝紀錄，有事實足認有逃亡之虞；且被告於短期內涉犯數次
    竊盜犯行，現有多筆竊盜案件偵審中，足認被告有反覆實施
    同一犯罪之虞，並有羈押之必要，依刑事訴訟法第101條第1
    項第1款、第101條之1第1項第5款之規定，於同日對被告執
    行羈押在案。
三、按被告及得為其輔佐人之人或辯護人，得隨時具保聲請停止
    羈押，刑事訴訟法第110條第1項定有明文，而法院究應否准
    許被告所為具保停止羈押之聲請，首應審酌法院當初羈押被
    告之理由是否繼續存在，故本院應就當初依刑事訴訟法第10
    1條第1項第1款、第101條之1第1項第5款規定對被告執行羈
    押之原因是否仍存在予以審酌；次則應檢視被告之聲請是否
    符合刑事訴訟法第114條不得駁回其聲請之情形，即所犯最
    重本刑為3年以下有期徒刑、拘役或專科罰金之罪者；懷胎5
    月以上或生產後2月未滿者；現罹疾病，非保外治療顯難痊
    癒者，為之論斷；抑有進者，為了不礙程序保障之目標，在
    被告為具保停止羈押之聲請時，參酌刑事訴訟法第101條之2
    「被告經法官訊問後，雖有第101條第1項或第101條之1第1
    項各款所定情形之一而無羈押之必要者，得逕命具保、責付
    或限制住居」規定之精神，法院應就有無羈押被告之必要性
    為斟酌。而所謂執行羈押之必要與否，或執行羈押後有無繼
    續羈押之必要，自許由法院按照訴訟進行程度及其他一切情
    事，而為認定；聲請停止羈押，除有刑事訴訟法第114條各
    款所列情形之一，不得駁回者外，准許與否，該管法院有自
    由裁量之權，衡非被告所得強求。　
四、經查：
  ㈠本院當初對被告執行羈押之原因有無繼續存在：　　　　　
　　被告所犯上開案件，業據被告坦認不諱，本院裁定進行簡式
    審判程序，已於111年6月17日宣示辯論終結，足認其犯嫌重
    大；本案被告業經本院二度通緝，且於第一次通緝經緝獲後
    ，本院已於111年3月15日當庭告知本件定於111年3月29日上
    午9時30分行準備程序，被告仍無故不到庭，參以被告前有
    多次通緝之紀錄，有臺灣高等法院被告前案紀錄表在卷可參
    ，有事實足認為有逃亡之虞；又被告於短時間內為本件竊盜
    犯行，且有多次竊盜前科，足認被告有反覆實施同一犯罪之
    虞。綜合上情以觀，足認本院前依刑事訴訟法第101條第1項
    第1款、第101條之1第1項第5款規定對被告實施羈押之原因
    仍然繼續存在。
　㈡本件被告有無符合刑事訴訟法第114條不得駁回其聲請之情形
    ：
    被告所涉刑法第321條第1項之加重竊盜罪，非屬最重本刑為
    3年以下有期徒刑、拘役或專科罰金之罪，又無其他刑事訴
    訟法第114條所列情形，是被告尚無刑事訴訟法第114條不得
    駁回具保聲請之事由。　
　㈢有無繼續羈押被告之必要：
    按法院對被告依據刑事訴訟法第101條之1執行預防性羈押，
    其目的係為避免被告再反覆實施同一犯罪，危害社會治安，
    而對被告所實施之剝奪人身自由之強制處分。亦即，因為被
    告涉犯特定之犯罪，且有連續影響社會法秩序之具體嫌疑時
    ，為保護社會大眾免於受其繼續之侵害，在符合比例原則之
    前提下，自得對於被告作預防性羈押。是對被告有無羈押之
    必要，當由法院依上述羈押之目的，依職權為目的性裁量。
    如前所述，被告所犯係刑法第321條第1項之加重竊盜罪，且
    有事實足認有反覆實施同一犯罪之虞，若不繼續對被告實施
    羈押，恐有危害社會治安之虞，為保護社會大眾免受其繼續
    侵害之重大公共利益，並為確保日後可能之上訴審理及執行
    程序之順遂，認尚無法以具保、責付、限制住居等其他對被
    告自由權利侵害較輕微之強制處分措施替代，是權衡上開公
    益目的及羈押措施對於被告基本權利侵害之程度後，依目前
    進行之訴訟程度，認對被告採此拘束人身自由措施，仍屬相
    當而必要之手段，並無不符比例原則之情形，本院予以羈押
    ，應屬有據。
　㈣至於被告稱服刑前努力工作賺錢賺取服刑所需，並賠償受害
    者彌補過錯等情，與本院審酌被告有無羈押之原因及羈押之
    必要無關，亦不屬刑事訴訟法第114條各款規定之不得羈押
    事由，而不影響本院前揭判斷，特予說明。　
五、綜上，本院認當初以刑事訴訟法第101條第1項第1款、第101
    條之1第1項第5款之規定對被告實施羈押之原因仍存在，且
    有繼續羈押被告之必要，尚難以具保、責付、限制住居手段
    加以替代。從而，被告聲請具保停止羈押，核無理由，應予
    駁回。
據上論斷，應依刑事訴訟法第220條，裁定如主文。　
中　　華　　民　　國　　111 　年　　6 　　月　　30　　日
                  刑事第四庭    法　官  郭哲宏
以上正本證明與原本無異。
如不服本裁定，應於裁定送達後5日內向本院提出抗告狀。
中　　華　　民　　國　　111 　年　　6 　　月　　30　　日
                                書記官  戴筑芸